# React Medellin
[![All Contributors](https://img.shields.io/badge/all_contributors-15-orange.svg?style=flat-square)](#contributors)
[![PRs Welcome](https://img.shields.io/badge/PRs-welcome-brightgreen.svg?style=flat-square)](http://makeapullrequest.com)
[![Code of Conduct][coc-badge]](#c칩digo-de-conducta) [![Slack](https://img.shields.io/badge/chat-on%20slack-brightgreen.svg?style=flat-square)](https://reactmedellin.slack.com/)

Repositorio oficial de React Medellin https://meetup.com/React-Medellin

# Meetups
1. Bienvenidos a React Medell칤n - Junio [Detalles aqu칤](https://github.com/react-medellin/meetup/blob/master/meetups/junio-2017.md)
2. React 101 && Librer칤a de componentes (2/2) - Julio [Detalles aqu칤](https://github.com/react-medellin/meetup/blob/master/meetups/julio-2017.md)
3. React Fiber && Next.js - Agosto [Detalles aqu칤](https://github.com/react-medellin/meetup/blob/master/meetups/agosto-2017.md)
4. Estructuras de Aplicaci칩n && Pruebas Unitarias - Septiembre [Detalles aqu칤](https://github.com/react-medellin/meetup/blob/master/meetups/septiembre-2017.md)
5. React Router & High Order Components - Octubre [Detalles aqu칤](https://github.com/react-medellin/meetup/blob/master/meetups/octubre-2017.md)
6. TBD - Noviembre [Detalles aqu칤](https://github.com/react-medellin/meetup/blob/master/meetups/noviembre-2017.md)
7. Explora el mundo m칩vil con React Native - Febrero 2018 [Detalles aqu칤](https://www.meetup.com/es/React-Medellin/events/247292757/)
8. Accesibilidad + React Native con Expo.io - Abril 2018 [Detalles aqu칤](https://github.com/react-medellin/meetup/blob/master/meetups/abril-2018.md)
9. GraphQL y Apollo - Mayo 2019 [Detalles aqu칤](https://github.com/react-medellin/meetup/blob/master/meetups/mayo-2019.md)

## Est치s interesado en dar una charla?
Todas las personas son bienvenidas al momento de dar una charla **sin importa su experiencia**. Nos alegra que hayas tomado esta iniciativa! Crea un issue [aqu칤](https://github.com/react-medellin/meetup/issues) y nos pondremos en contacto contigo. M치s informaci칩n [aqu칤](CONTRIBUTING.md)

## 칔nete a nuestro chat!
Encu칠ntranos en [Slack](https://bit.ly/react-medellin-slack)!

## Sponsors
1. [Huge Inc](https://www.hugeinc.com) - Food and Drinks
2. [Ruta N](https://www.rutanmedellin.org/es/) - Spaces for meetings

React Medellin es una organizaci칩n sin 치nimo de lucro. Todos los patrocinios son utilizados para cubrir costos de las charlas. Si quieres ser un patrocinador, ponte en contacto con nosotros [aqu칤](https://github.com/react-medellin/meetup#contacto).

## C칩digo de conducta
Puedes encontrar nuestro c칩digo de conducta aqu칤 [C칩digo de conducta](CODE_OF_CONDUCT.md). Si tienes alg칰n problema puedes [contactarnos](https://github.com/react-medellin/meetup#contacto) y comentarnos la situaci칩n por la que est치s pasando.

## C칩mo Contribuir?
Encontraste un error en este repositorio? Quieres proponer una mejora? Te invitamos a que crees un Pull Request!. M치s informaci칩n [aqu칤](CONTRIBUTING.md)

## Contribuidores

Gracias a todas las personas que han contribuido a React Medellin! ([emoji key](https://github.com/kentcdodds/all-contributors#emoji-key)):

<!-- ALL-CONTRIBUTORS-LIST:START - Do not remove or modify this section -->
| [<img src="https://avatars0.githubusercontent.com/u/464978?v=3" width="100px;"/><br /><sub>Alejandro 칌치침ez Ortiz</sub>](http://co.linkedin.com/in/alejandronanez/)<br />[游닀](https://github.com/react-medellin/meetup/commits?author=alejandronanez "Documentation") [游늶](#eventOrganizing-alejandronanez "Event Organizing") [游댌](#fundingFinding-alejandronanez "Funding Finding") [游닉](#talk-alejandronanez "Talks") | [<img src="https://avatars3.githubusercontent.com/u/281742?v=3" width="100px;"/><br /><sub>Huge</sub>](http://hugeinc.com)<br />[游눳](#financial-hugeinc "Financial") | [<img src="https://avatars0.githubusercontent.com/u/5565957?v=3" width="100px;"/><br /><sub>Jorge Alejandro Benjumea</sub>](https://github.com/AlejandroBenjumea)<br />[游닉](#talk-AlejandroBenjumea "Talks") | [<img src="https://avatars1.githubusercontent.com/u/3025600?v=3" width="100px;"/><br /><sub>Jose Luis Naranjo</sub>](https://co.linkedin.com/in/josenaranjo/en)<br />[游늶](#eventOrganizing-josenaranjo "Event Organizing") [游댌](#fundingFinding-josenaranjo "Funding Finding") [游닉](#talk-josenaranjo "Talks") | [<img src="https://avatars0.githubusercontent.com/u/18565471?v=3" width="100px;"/><br /><sub>Angela Ordo침ez</sub>](http://angelitaooo.github.io)<br />[游늶](#eventOrganizing-angelitaooo "Event Organizing") | [<img src="https://avatars0.githubusercontent.com/u/23706543?v=3" width="100px;"/><br /><sub>Simon Hoyos</sub>](https://www.linkedin.com/in/simonhoyos/)<br />[游늶](#eventOrganizing-simonhoyos "Event Organizing") [游닉](#talk-simonhoyos "Talks") | [<img src="https://avatars0.githubusercontent.com/u/19862755?v=4" width="100px;"/><br /><sub>jmgr2996</sub>](https://github.com/jmgr2996)<br />[游늶](#eventOrganizing-jmgr2996 "Event Organizing") [游닉](#talk-jmgr2996 "Talks") |
| :---: | :---: | :---: | :---: | :---: | :---: | :---: |
| [<img src="https://avatars2.githubusercontent.com/u/17883219?v=4" width="100px;"/><br /><sub>Felipe Acosta</sub>](http://felipeacosta.co)<br />[游늶](#eventOrganizing-facosta0787 "Event Organizing") [游닉](#talk-facosta0787 "Talks") | [<img src="https://avatars2.githubusercontent.com/u/2999604?v=4" width="100px;"/><br /><sub>David S치nchez</sub>](https://twitter.com/d4vsanchez)<br />[游닉](#talk-d4vsanchez "Talks") | [<img src="https://avatars2.githubusercontent.com/u/10585946?v=4" width="100px;"/><br /><sub>Manu Castrillon</sub>](https://www.manuela.dev/)<br />[游닉](#talk-ManuCastrillonM "Talks") | [<img src="https://avatars1.githubusercontent.com/u/545352?v=4" width="100px;"/><br /><sub>Ely Alvarado</sub>](https://github.com/elyalvarado)<br />[游닉](#talk-elyalvarado "Talks") | [<img src="https://avatars2.githubusercontent.com/u/1393135?v=4" width="100px;"/><br /><sub>Romel P칠rez</sub>](https://RomelPerez.com)<br />[游닉](#talk-romelperez "Talks") | [<img src="https://avatars1.githubusercontent.com/u/2167222?v=4" width="100px;"/><br /><sub>Jonathan Alvarez</sub>](http://jonalvarezz.com)<br />[游닉](#talk-jonalvarezz "Talks") | [<img src="https://avatars2.githubusercontent.com/u/21693619?v=4" width="100px;"/><br /><sub>Juliana Gomez</sub>](http://www.gomezjuliana.com)<br />[游닉](#talk-gomezjuliana "Talks") |
| [<img src="https://avatars0.githubusercontent.com/u/5333383?v=4" width="100px;"/><br /><sub>camilo montoya</sub>](http://www.jc-montoya.com)<br />[游닉](#talk-camilomontoyau "Talks") |
<!-- ALL-CONTRIBUTORS-LIST:END -->

Este proyecto sigue la especificaci칩n de [all-contributors](https://github.com/kentcdodds/all-contributors). Todos los contribuidores son bienvenidos!

[coc-badge]: https://img.shields.io/badge/code%20of-conduct-ff69b4.svg?style=flat-square

## Contacto
Puedes abrir un issue o escribir directamente a alejonanez@gmail.com
